<!DOCTYPE html PUBLIC "-//W3C//DTD XHTML 1.0 Transitional//EN" "http://www.w3.org/TR/xhtml1/DTD/xhtml1-transitional.dtd">
<html xmlns="http://www.w3.org/1999/xhtml">
<head>
	<meta http-equiv="Content-Type" content="text/html; charset=iso-8859-1" />
	<title>Ymmärrä suomea</title>
	<style type="text/css" media="all">@import "css/styles.css";</style>
	<script type="text/javascript" src="swfobject.js"></script>
</head>
<body class="font-medium">
	<div id="main-wrapper">
		<div id="topbar"></div>
		<div id="main-menu">
			<table cellspacing="0" cellpadding="0" border="0" class="add-links"><tr>
				<td class="item"><img class="raquo" src="i/raquo.gif" alt="" height="7" width="4" /><a href="/ymmarra/index.php?moduli=sanakirja">Sanakirja</a></td>
				<td class="item"><img class="raquo" src="i/raquo.gif" alt="" height="7" width="4" /><a href="/ymmarra/index.php?moduli=verbit">Verbiluettelo</a></td>
				<td class="item"><img class="raquo" src="i/raquo.gif" alt="" height="7" width="4" /><a href="/ymmarra/index.php?moduli=kielioppi">Kielioppi</a></td>
			</tr></table>
			<table cellspacing="0" cellpadding="0" border="0"><tr>
				<td class="item"><img class="raquo" src="i/raquo.gif" alt="" height="7" width="4" /><a href="/ymmarra/index.php">Etusivu</a></td>
				<td class="item"><img class="raquo" src="i/raquo.gif" alt="" height="7" width="4" /><a href="/ymmarra/index.php?moduli=tekstit">Lukutekstit</a></td>
			</tr></table>
		</div>
		<div id="content">
			<table cellspacing="0" cellpadding="0" border="0" id="content-wrapper"><tr>
				<td>
					<div id="left-menu">
												<div class="header-verb"><span>Verbit</span></div>
						<div class="menu">
								<div class="init"><a href="/ymmarra/index.php?moduli=verbit&kirjain=a">A</a></div>
								<div class="init"><a href="/ymmarra/index.php?moduli=verbit&kirjain=e">E</a></div>
								<div class="init"><a href="/ymmarra/index.php?moduli=verbit&kirjain=h">H</a></div>
								<div class="init"><a href="/ymmarra/index.php?moduli=verbit&kirjain=i">I</a></div>
								<div class="init"><a href="/ymmarra/index.php?moduli=verbit&kirjain=j">J</a></div>
								<div class="init"><a href="/ymmarra/index.php?moduli=verbit&kirjain=k">K</a></div>
								<div class="init"><a href="/ymmarra/index.php?moduli=verbit&kirjain=l">L</a></div>
								<div class="init"><a href="/ymmarra/index.php?moduli=verbit&kirjain=m">M</a></div>
								<div class="init"><a href="/ymmarra/index.php?moduli=verbit&kirjain=n">N</a></div>
								<div class="init"><a href="/ymmarra/index.php?moduli=verbit&kirjain=o">O</a></div>
								<div class="init"><a href="/ymmarra/index.php?moduli=verbit&kirjain=p">P</a></div>
								<div class="init"><a href="/ymmarra/index.php?moduli=verbit&kirjain=r">R</a></div>
								<div class="init"><a href="/ymmarra/index.php?moduli=verbit&kirjain=s">S</a></div>
								<div class="init"><a href="/ymmarra/index.php?moduli=verbit&kirjain=t">T</a></div>
								<div class="init"><a href="/ymmarra/index.php?moduli=verbit&kirjain=u">U</a></div>
								<div class="init"><a href="/ymmarra/index.php?moduli=verbit&kirjain=v">V</a></div>
								<div class="init"><a href="/ymmarra/index.php?moduli=verbit&kirjain=y">Y</a></div>
								<div class="init"><a href="/ymmarra/index.php?moduli=verbit&kirjain=Ä">Ä</a></div>
						</div>					</div>
				</td>
				<td>
					<div id="main-content">
						<div id="path">
							<a href=".">Etusivu</a> &gt; <a href="/ymmarra/index.php?moduli=verbit&kirjain=L">L</a>						</div>
													<h1>LIUKUA</h1>
						<table cellspacing="0" cellpadding="0" border="0">
							<tr>
								<td colspan="2" style="padding-bottom:10px;"><strong>Aktiivin indikatiivi</strong></td>
							</tr>
							<tr>
								<td><pre>PREESENS                   
minä     liu'un            
sinä     liu'ut            
hän      liukuu            
me       liu'umme          
te       liu'utte          
he       liukuvat        

PASSIIVI
         liu’utaan         

IMPERFEKTI                 
         liu’uin           
         liu’uit           
         liukui            
         liu’uimme         
         liu’uitte         
         liukuivat         

PASSIIVI
         liu’uttiin        

PERFEKTI
olen     liukunut          
olet     liukunut          
on       liukunut          
olemme   liukuneet         
olette   liukuneet         
ovat     liukuneet         

PASSIIVI
on       liu’uttu          

PLUSKVAMPERFEKTI
olin     liukunut          
olit     liukunut          
oli      liukunut          
olimme   liukuneet         
olitte   liukuneet         
olivat   liukuneet         

PASSIIVI
oli      liu’uttu          
</pre></td>
								<td>&nbsp;&nbsp;&nbsp;</td>
								<td><pre>  KIELTOMUOTO
    en        liu’u
    et        liu’u
    ei        liu’u
    emme      liu’u
    ette      liu’u
    eivät     liu’u


    ei        liu’uta 

   
    en        liukunut
    et        liukunut
    ei        liukunut
    emme      liukuneet
    ette      liukuneet
    eivät     liukuneet


    ei        liu’uttu 


  en    ole liukunut
  et    ole liukunut
  ei    ole liukunut
  emme  ole liukuneet
  ette  ole liukuneet
  eivät ole liukuneet


  ei    ole liu’uttu 


  en    ollut  liukunut
  et    ollut  liukunut
  ei    ollut  liukunut
  emme  olleet liukuneet
  ette  olleet liukuneet
  eivät olleet liukuneet


  ei    ollut  liu’uttu
</pre></td>
							</tr>
						</table>
						<table cellspacing="0" cellpadding="0" border="0">
							<tr>
								<td colspan="2" style="padding-bottom:10px;"><strong>Aktiivin konditionaali</strong></td>
							</tr>
							<tr>
								<td><pre>PREESENS
minä     liukuisin         
sinä     liukuisit         
hän      liukuisi          
me       liukuisimme       
te       liukuisitte       
he       liukuisivat       

PASSIIVI
         liu’uttaisiin     

PERFEKTI
olisin   liukunut          
olisit   liukunut          
olisi    liukunut          
olisimme liukuneet         
olisitte liukuneet         
olisivat liukuneet         

PASSIIVI
olisi    liu’uttu          
</pre></td>
								<td>&nbsp;&nbsp;&nbsp;</td>
								<td><pre> 
  en        liukuisi
  et        liukuisi
  ei        liukuisi
  emme      liukuisi
  ette      liukuisi
  eivät     liukuisi


    ei        liu’uttaisi 


  en    olisi  liukunut
  et    olisi  liukunut
  ei    olisi  liukunut
  emme  olisi  liukuneet
  ette  olisi  liukuneet
  eivät olisi  liukuneet 


    ei    olisi  liu’uttu
</pre></td>
							</tr>
						</table>
						<table cellspacing="0" cellpadding="0" border="0">
							<tr>
								<td colspan="2" style="padding-bottom:10px;"><strong>Aktiivin potentiaali</strong></td>
							</tr>
							<tr>
								<td><pre>PREESENS
minä     liukunen          
sinä     liukunet          
hän      liukunee          
me       liukunemme        
te       liukunette        
he       liukunevat        

PASSIIVI
         liu’uttaneen      

PERFEKTI
lienen   liukunut          
lienet   liukunut          
lienee   liukunut          
lienemme liukuneet         
lienette liukuneet         
lienevät liukuneet         

PASSIIVI
lienee   liuttu            
</pre></td>
								<td>&nbsp;&nbsp;&nbsp;</td>
								<td><pre> 
  en        liukune
  et        liukune
  ei        liukune
  emme      liukune
  ette      liukune
  eivät     liukune


    ei        liu’uttane 


  en    liene  liukunut
  et    liene  liukunut
  ei    liene  liukunut
  emme  liene  liukuneet
  ette  liene  liukuneet
  eivät liene  liukuneet


  ei    liene  liuttu
</pre></td>
							</tr>
						</table>
						<table cellspacing="0" cellpadding="0" border="0">
							<tr>
								<td colspan="2" style="padding-bottom:10px;"><strong>Aktiivin imperatiivi</strong></td>
							</tr>
							<tr>
								<td><pre>PREESENS

(sinä)   liu’u             
(hän)    liukukoon         
(me)     liukukaamme       
(te)     liukukaa          
(he)     liukukoot         

PASSIIVI
         liu’uttakoon      

PERFEKTI

ole      liukunut          
olkoon   liukunut          
olkaamme liukuneet         
olkaa    liukuneet         
olkoot   liukuneet         

PASSIIVI

olkoon   liu’uttu          
</pre></td>
								<td>&nbsp;&nbsp;&nbsp;</td>
								<td><pre> 

  älä       liu’u
  älköön    liukuko
  älkäämme  liukuko
  älkää     liukuko
  älkööt    liukuko


  älköön    liu’uttako 



  älä      ole  liukunut
  älköön   olko liukunut
  älkäämme olko liukuneet
  älkää    olko liukuneet
  älkööt   olko liukuneet



  älköön   olko liu’uttu
</pre></td>
							</tr>
						</table>
						<table cellspacing="0" cellpadding="0" border="0">
							<tr>
								<td colspan="2" style="padding-bottom:10px;"><strong>Verbin nominaalimuodot</strong></td>
							</tr>
							<tr>
								<td><pre>I INFINITIIVI              

Lyhyempi muoto:            
         liukua            

Pitempi muoto:             
         liukuakseni       
         liukuaksesi
         liukuakseen
         liukuaksemme
         liukuaksenne
         liukuakseen

III  INFINITIIVI           

inessiivi    liukumassa    
elatiivi     liukumasta    
illatiivi    liukumaan     
adessiivi    liukumalla
abessiivi    liukumatta    
instruktiivi liukuman      
                           
Passiivi
instruktiivi liu’Uttaman   
                           
                           
</pre></td>
								<td>&nbsp;&nbsp;&nbsp;</td>
								<td><pre>  II INFINITIIVI

  inessiivi     liukuessa
  instruktiivi  liukuen

  Passiivi
  inessiivi     liu’uttaessa 






  IV INFINITIIVI

  nominatiivi   liukuminen
  partitiivi    liukumista
   

  I PARTISIIPPI
  aktiivi       liukuva
  passiivi      liuttava 

  II PARTISIIPPI
  aktiivi       liukunut
  passiivi      liuttu
</pre></td>
							</tr>
						</table>

					</div>
				</td>
			</tr></table>		</div>
		<div id="footer"><a href="http://www.oph.fi/"><img src="i/oph_logo_ymmarrasuomea.gif" width="157" height="35" alt="OPH" /></a></div>
	</div>
</body>
</html>
